---
title: "P-valores vc ICs"
author: David Pereira e Mariana Marques
output:
    html_document:
    df_print: paged
theme: sandstone
---

```{r echo=FALSE, message=FALSE, warning=FALSE}
library(tidyverse)
library(boot)
library(perm)
library(broom)
theme_set(theme_bw())
knitr::opts_chunk$set(echo = TRUE)
```

```{r read, warning=FALSE, message=FALSE}
dados = read_csv2(here::here("data/campeonato-brasileiro-full.csv"))

set.seed(1234)
```

```{r}

media_gols = function(d, dia) {
  g = d %>%
    filter(Dia == dia) %>%
    summarise(media = mean(gols)) %>% 
    pull(media)
}

theta_dom_qua = function(d, i) {
  aux = d %>% slice(i)
  gols_domingo = media_gols(aux, "Domingo")
  gols_quarta = media_gols(aux, "Quarta-feira")
  diferenca = gols_domingo - gols_quarta
  return(diferenca)
}

boot_dom_qua = dados %>% boot(statistic = theta_dom_qua, R = 4000) %>% 
  tidy(conf.level = .95,
       conf.int = TRUE)

```


```{r}
boot_dom_qua
```


```{r}
set.seed(145)

theta_gols_empate = function(d, i){
  aux = d %>% slice(i)
  
  gols_empate = aux %>% 
    filter(Vencedor == "-") %>% 
    summarise(n = mean(gols)) %>% 
    pull()
  
  gols_vencedor =  aux %>% 
    filter(Vencedor != "-") %>% 
    summarise(n = mean(gols)) %>% 
    pull()
  
  diferenca = gols_vencedor - gols_empate
  
  return(diferenca)
  
}

boot_gols_empate = dados %>% boot(statistic = theta_gols_empate, R = 4000) %>% 
  tidy(conf.level = .95,
       conf.int = TRUE)
```

```{r}
boot_gols_empate
```

```{r}
gols_domingo = dados %>% 
  filter(Dia == "Domingo") %>% 
  pull(gols)


gols_quarta = dados %>% 
  filter(Dia == "Quarta-feira") %>% 
  pull(gols)


permTS(gols_domingo, gols_quarta)

```
```{r}
gols_vencedor = dados %>% 
  filter(Vencedor == "-") %>% 
  pull(gols)


gols_empate = dados %>% 
  filter(Vencedor != "-") %>% 
  pull(gols)


permTS(gols_vencedor, gols_empate)

```

***

## Conclusão

Observando os p-valores e os intervalos de confiança obtidos das duas métricas podemos dizer que:
</br>
  </br> - Não é significante o p-valor encontrado para a métrica da questão 1, por tanto, provavelmente não há mais gols nos jogos aos domingos que jogos às quartas. O intervalo de confiança dessa métrica nos mostra a mesma conclusão que obtivemos para o teste anterior. Pelo o intervalo de confiança estar entre -0.47 e	0.41 e, consequentemente, conter o 0, concluímos que há possibilidade de haver a mesma quantidade de gols em jogos aos domingos e em jogos às quartas, não sendo possível afirmar que há mais em um dia que em outro.
  </br> - Já o p-valor encontrado para a métrica da questão 2 nos mostrou um resultado muito signifcante, assim, podemos dizer que há mais gols nos jogos onde há um vencendor do que nos jogos que haja empate. O mesmo resultado foi encontrado quando observamos o intervalo de confiança, que está entre 0.21 a 0.91, sendo superior a 0 e mostrando que possivelmente os número de gols de jogos com vencendores é mesmo maior que os o número de gols com jogos empatados.

</br>
Em ambas as métricas os resultados convergiram, mas temos mais informações quando observamos os resultados dos ICs, pois sabemos como o resultado está distribuído, seu máximo e seu mínimo. Já o teste de hipótese apenas nos diz se é possivel que a métrica tenha significância ou não.
 
